【裁判字號】    92,聲再,10
【裁判日期】    920116
【裁判案由】    聲請再審
【裁判全文】
臺灣高等法院刑事裁定                              九十二年度聲再字第一○號
    再審聲請人
    即受判決人  甲○○  男三十.
右列聲請人因侵占案件，對於本院九十一年度上易字第二八九○號，九十一年十一月
二十九日確定判決（臺灣板橋地方法院九十一年度易字第九八一號、臺灣板橋地方法
院檢察署九十一年度偵緝字第一三一號），聲請再審，本院裁定如左：
    主  文
再審之聲請駁回。
    理  由
一、聲請意旨略稱：按刑事訴訟法第四百二十條第一項第六款規定，有罪之判決確定
    後，因發現確實之新證據，足認有罪判決之人應受無罪、免訴、免刑或輕於原判
    決所認罪名之判決者，為受判決人之利益，得聲請再審。又同法第四百二十一條
    規定，不得上訴於第三審法院之判決，其經第二審確定之有罪判決，如就足生影
    響於判決之重要證據漏未審酌者，亦得為受判決人之利益，聲請再審。聲請人即
    被告在九十年四月底至五月底止，共帶團七次，除本案確認之五次外，尚有五月
    二十一日至二十三日及五月二十四日至二十五日二梯次，該二梯次皆有由被告墊
    支團費而有告訴人應結清退還被告之情形，僅尚未與告訴人結帳而已。因該確實
    之新證據事涉本案是否足以構成侵占罪以及刑度應可較輕，足據為再審理由等語
    （餘詳如附件）。
二、按刑事訴訟法第四百二十條第一項第六款所謂「發現確實之新證據」，係指該證
    據於事實審法院判決前業已存在，為法院、當事人所不知，不及調查斟酌，至其
    後始行發現，且就證據本身形式觀察，固不以絕對不須經過調查程序為條件，但
    必須顯然可認為足以動搖原有罪確定判決，而為受判決人無罪、免訴、免刑或輕
    於原判決所認罪名之判決者為限（最高法院三十三年抗字第七十號、四十年台抗
    字第二號、四十一年台抗字第一號判例參照）。再刑事訴訟法第四百二十一條規
    定，不得上訴於第三審法院之案件，經第二審確定之有罪判決，如就足生影響於
    判決之重要證據漏未斟酌者，亦得為受判決人之利益，聲請再審。所謂「重要證
    據」，必須該證據已足認定受判決人應受無罪、免訴、免刑或輕於原判決所認之
    罪名，倘不足以推翻原判決所認罪刑之證據，即非屬重要證據。
三、查原確定判決係認定：「聲請人為執行帶團領隊業務之人，竟意圖為自己不法之
    所有，並基於概括犯意，將(一)九十年四月二十五日至同月二十七日帶團後所持有
    團費餘額一四、五○○元；(二)同年四月二十七日至同月二十八日帶團後所持有團
    費餘額八七○元；(三)同年五月二日至同月四日帶團後所持有團費餘額二五、二八
    二元；(四)同年五月十四日至同月十六日帶團後所持有團費餘額一、七二三元；(五)
    同年五月二十六日至同月二十七日帶團後所持有團費餘額一三、一四○元暨機票
    三、二七一元，合計應繳回團費餘額為五八、七八六元，依規定本應繳回告訴人
    公司結算，竟加以侵占供己花用，並以聲請人辯稱無法提出憑據及未及結算，否
    認犯罪，為無理由，認聲請人犯有刑法第三百三十六條第二項之業務侵占罪。」
    ，有原確定判決書在卷為憑。本件聲請人提出之告訴人即欣祐弘旅行社領隊出團
    表暨結團表各一紙，固記載聲請人於九十年五月二十一日至同月二十三日帶團各
    項收支之情形。惟該二紙結算表並無告訴人公司之簽章，是否屬實，已有可疑。
    且該等結算表所載被告帶團日期，亦與原確定判決認定被告各次侵占犯罪時間無
    一相符，從形式上觀察，顯不足以動搖原確定判決，而為聲請人無罪、免訴、免
    刑或輕於原確定判決所認之罪名。依上開說明，該等文書顯非屬刑事訴訟法第四
    百二十條第一項第六款、第四百二十一條所定之「新證據」及「重要證據」。聲
    請人據以聲請再審，為無理由，應予駁回。
四、爰依刑事訴訟法第四百三十四條第一項，裁定如主文。
中      華      民      國   九 十 二   年      一      月    十  六    日
                              臺灣高等法院刑事第十四庭
                                  審判長法  官  陳  祐  輔
                                        法  官  洪  昌  宏
                                        法  官  陳  國  文
右正本證明與原本無異。
不得抗告。
                                        書記官  蔡  棟  樑
中      華      民      國   九 十 二   年      一      月    十  六    日


司法院資訊處製作；財團法人民間司法改革基金會備份。
